臺灣彰化地方法院民事裁定
111年度亡字第2號
聲  請  人  詹智偉  


關  係  人  
即  失蹤人  詹進興  

上列聲請人聲請死亡宣告事件，本院裁定如下：
    主    文
准對失蹤人詹進興（男，民國00年0月00日生，身分證統一編號
：Z000000000號，最後設籍地址：彰化縣○○鄉○○村○○路00號）為
宣告死亡之公示催告。
該失蹤人應於本公示催告公告之翌日起6個月內，向本院陳報現
尚生存，如不陳報，本院將宣告其為死亡。
無論何人，凡知該失蹤人之生死者，均應於上開期間內，將其所
知之事實，陳報本院。　　
    理    由
一、按失蹤人失蹤滿7年後，法院得因利害關係人或檢察官之聲
    請，為死亡之宣告，民法第8條第1項定有明文。又所謂失蹤
    係指失蹤人離去其最後住所或居所，陷於生死不明之狀態而
    言（最高法院85年度台抗字第328號裁定意旨參照）。復按
    宣告死亡之裁定，利害關係人或檢察官得聲請之；法院准許
    宣告死亡之聲請者，應公示催告；公示催告，應記載下列各
    款事項：㈠失蹤人應於期間內陳報其生存，如不陳報，即應
    受死亡之宣告。㈡凡知失蹤人之生死者，應於期間內將其所
    知陳報法院；公示催告應揭示於法院公告處、資訊網路及其
    他適當處所；法院認為必要時，並得命登載於公報或新聞紙
    ，或用其他方法公告之；前開陳報期間，自前項揭示之日起
    ，應有6個月以上。家事事件法第155條、156條第1、2、3項
    亦分別定有明文。
二、本件聲請意旨略以：聲請人係關係人詹進興（男、民國00年
    0月00日生，身分證統一編號：Z000000000號，最後設籍地
    址：彰化縣○○鄉○○村○○路00號）之子，關係人詹進興於103
    年8月12日自行離家後，即未再歸返，音信杳然，生死不明
    ，爰依法聲請為失蹤人宣告死亡之公示催告等語。
三、經查，聲請人上開主張，業據其提出戶口名簿影本、彰化縣
    警察局芳苑分局永安派出所受（處）理案件證明單、彰化○○
    ○○○○○○函文等件為證。又經本院依職權向彰化○○○○○○○○函查
    關係人詹進興之戶籍資料，關係人詹進興與聲請人之母黎氏
    碧玉離婚後，係於99年1月11日與越南國人阮氏梅竹再婚，
    有彰化縣○○○○○○○000○0○00○○鎮○○○0000000000號函所附結婚
    登記申請書及附件在卷可按。復經本院依職權向勞動部勞工
    保險局函查關係人詹進興之保險紀錄，關係人詹進興自102
    年5月13日遭合展電機有限公司退保後即無勞保與就保之投
    保資料，有該局111年1月18日保費資字第11113024490號函
    所附勞工保險被保險人投保資料表(明細)在卷供參。再經本
    院依職權向衛生福利部中央健康保險署函查關係人詹進興自
    87年1月後之就醫記錄，關係人詹進興於102年4月18日後即
    無相關就醫紀錄，有該署111年1月19日健保醫字第11108007
    78號函所附保險對象門診申報紀錄明細表在卷可按。再查關
    係人詹進興自103年6月26日自金門港入境後退即未再有入出
    境資料，迄今仍為警局列管之失蹤人口，亦有入出境資訊連
    結作業查詢資料、彰化縣警察局函檢附之失蹤人口系統資料
    報表附卷可稽，顯見聲請人主張關係人詹進興失蹤，迄今生
    死不明乙節，堪信為真。從而，聲請人之聲請核與前揭法條
    相符，應准其聲請為公示催告。
四、依家事事件法第155條、第156條，裁定如主文。
中　　華　　民　　國　 111　　年　　3 　　月　  30  　日
                    家事法庭    法  官　黃倩玲
以上正本係照原本作成。
本件不得抗告。 
中　　華　　民　　國　 111　　年　　3 　　月　　30　　日
                    　　　　　　書記官　呂怡萱